臺灣高雄地方法院刑事判決　　　　　　 94年度易緝字第145號
公　訴　人　臺灣高雄地方法院檢察署檢察官
被　　　告　戊○○
上列被告因竊盜案件，經檢察官提起公訴（93年度偵字第22995
號），暨移送併辦（93年度偵字第20943 號、94年度偵緝字第
981 號及94年度偵字第14756 號），嗣被告就被訴事實為有罪之
陳述，並聽取當事人之意見後，本院合議庭裁定改依簡式審判程
序，並判決如下：
    主  文
戊○○共同連續攜帶兇器竊盜，累犯，處有期徒刑拾月。扣案之
大型破壞剪壹支及鑰匙貳支，均沒收。
    事  實
一、戊○○基於意圖為自己不法所有之概括犯意，連續於：
(一)、民國93年10月6 日下午7 時許，在高雄縣岡山鎮○○○路火
    車站旁，以其所有之機車鑰匙1 支插入辛○○所有之車牌號
    碼ＰＷＫ－626 號之機車鑰匙孔直接啟動電源，徒手竊取該
    機車得逞，旋即於翌日（即7 日）18時30分許，在高雄縣岡
    山鎮○○路231 巷16號，將上開機車借予不知情庚○○使用
    （贓物部分業經不起訴處分確定）。嗣於同年10月12日16時
    40分許，庚○○騎乘上開機車行經高雄縣岡山鎮○○路時，
    為警查獲，並扣得上開鑰匙1 支，始循線查知上情。
(二)、93年10月13日凌晨某時許，與丁○○（另為不起訴處分）共
    同基於意圖為自己不法所有之犯意聯絡，在高雄縣岡山鎮○○路80巷103 號前，由丁○○攜帶其所有，客觀上對人之生
    命、身體具有危險性，足供為兇器使用之Ｔ字型扳手及大型
    破壞剪各1 支，以該Ｔ字型扳手將車門打開後，將Ｔ字型扳
    手插入鑰匙孔將電源鎖鬆動後（毀損部分未據告訴），再將
    戊○○所有之鑰匙插入鑰匙孔，以此方式竊取洪受全所有，
    由丙○○所使用之車牌號碼為ＶＮ－6479號自用小貨車得手
    後離去，嗣於同日凌晨1 時30分許，戊○○駕駛該車搭載丁○○行經高雄縣岡山鎮○○路與潭底路口時，為警發覺該車
    為贓車，加以追捕，經員警逮捕丁○○，並扣得大型破壞剪
    及鑰匙1 支，因而查知上情。
(三)、93年11月13日下午2 時許，與朱丁義（已另行審結）共同基
    於意圖為自己不法所有之犯意聯絡，戊○○由姓名年籍不詳
    綽號「黑面」之成年友人處知悉位於高雄縣燕巢鄉○○村○○路125 號之華總金屬工業股份有限公司（下稱華總公司）
    廠房乏人看管，而由朱丁義駕駛向不知情之邱志明借用之車
    牌號碼2972－ＧＮ號自用小貨車搭載戊○○，自鎖已遭人損
    壞之門進入上址華總公司內（無故侵入建築物部分未據告訴
    ），共同徒手竊取鐵質手推車1 台、廢鐵管1 支、零星廢鐵
    1 批（合計價值約新臺幣3,000 元），得手後置於前開自用
    小貨車上，欲載運至舊貨商處變賣得現時，隨即遭華總公司
    旁住戶發現報警而在華總公司後方圍牆旁逮捕。
(四)、94年5 月6 日上午9 時許，在高雄縣岡山鎮○○○路137 號
    前，見張昭月所有，由乙○○使用之車牌號碼ＯＣＯ－653
    號機車電源開啟（並未插置鑰匙），即徒手發動該機車得手
    後供己騎乘，並將自己所有之鑰匙插入機車電門中，佯裝該
    輛機車不是竊得之物，嗣於94年6 月11日下午6 時許，在高
    雄縣岡山鎮○○路搭載其不知情之女友蘇慧卿時為警查獲，
    始悉上情。
二、案經高雄縣政府警察局岡山分局報請臺灣高雄地方法院檢察
    署檢察官偵查起訴及移送併辦。
    理  由
壹、程序方面：
一、按除被告所犯為死刑、無期徒刑、最輕本刑為3 年以上有期
    徒刑之罪或高等法院管轄第一審案件者外，於法院行準備程
    序進行中，被告先就被訴事實為有罪之陳述時，審判長得告
    知被告簡式審判程序之旨，並聽取當事人、代理人、辯護人
    及輔佐人之意見後，裁定進行簡式審判程序；又簡式審判程
    序之證據調查，不受刑事訴訟法第159 條第1 項、第161 條
    之2 、第161 條之3 、第163 條之2 及第164 條至第170 條
    規定之限制，刑事訴訟法第273 條之1 第1 項、第273條之2
    分別定有明文。
二、查本件被告戊○○所犯為死刑、無期徒刑、最輕本刑為3 年
    以上有期徒刑以外之罪，且非高等法院管轄第一審之案件，
    其於本院審理中就前揭被訴事實為有罪之陳述，經審判長告
    知簡式審判程序之旨，並聽取公訴人及被告之意見後，本院
    認無不得或不宜改依簡式審判程序進行之處，爰依前揭規定
    ，經本院合議庭裁定進行簡式審判程序，核先敘明。
貳、實體方面：
一、上揭事實，業據被告戊○○於本院審理中均坦承不諱，而上
    揭犯罪事實(一)部分，有證人即借機車騎乘之庚○○於警詢及
    偵查中之證述、被害人辛○○於警詢之指述，並有贓物認領
    保管單1 紙、現場照片2 幀及扣案之鑰匙1 支可稽；上揭犯
    罪事實(二)部分，有證人即共犯丁○○於警詢及偵查中之證述
    、查獲之警員高文正之證述、被害人丙○○警詢之指述，且
    有贓物領據、車輛失竊資料個別查詢報表、車輛協尋通報單
    各1 紙及現場照片6 幀、扣案之大型破壞剪1 支、鑰匙1 支
    可按；上開犯罪事實(三)部分，則有證人即共同被告朱丁義於
    警詢、偵查及本院中之供述、華總公司廠長己○○於警詢及
    偵查之指述、邱志明於警詢之證詞，復有領結2 紙及照片4
    幀足佐；上開犯罪事實(四)部分，亦有證人即被害人乙○○於
    警詢之指述、被告之女友蘇慧卿之證述，此外，有卷附贓物
    認領保管單、車輛失竊資料個別查詢報表、車輛協尋通報單
    各1 紙及照片4 幀足稽，均與被告自白相符，堪予採為論罪
    之依據，故本件事證明確，被告犯行堪予認定。
二、按上開犯罪事實(二)扣案之大型破壞剪1 支，為鐵製硬物，有
    卷附照片2 幀可稽；而未扣案之Ｔ字型扳手1 支，既可用以
    撬開大貨車車門及電門鎖，業據被告供陳在卷，衡情其前端
    必定尖細，且為金屬硬物，若持前開大型破壞剪及Ｔ字型扳
    手以攻擊，均足以對人之生命、身體造成危害，客觀上足以
    作為兇器。故核被告上開犯罪事實(一)、(三)、(四)所為，均係犯
    刑法第320 條第1 項之竊盜罪，而上開犯罪事實(二)所為，係
    犯刑法第321 條第1 項第3 款之攜帶兇器竊盜罪。被告於上
    開犯罪事實(二)、(三)，分別與丁○○、朱丁義就上揭犯行，有
    犯意之聯絡及行為之分擔，分別為共同正犯。又被告多次犯
    行，時間緊接，方法相同，觸犯構成要件相同之罪名，顯係
    基於概括犯意為之，依連續犯規定論以情節較重之攜帶兇器
    竊盜一罪，並依法加重其刑。查被告前於93年因違反電子遊
    戲場業管理條例案件，經本院判處有期徒刑3 月確定，於94
    年3 月2 日縮刑期滿執行完畢，有卷附臺灣高等法院被告前
    案紀錄表1 份可按，而被告本件自93年10月6 日至94年5 月
    6 日所為之竊盜犯行係出於概括之犯意為所，應依連續犯處
    斷，已如前述，而其連續行為之終了，又在其受另1 犯罪之
    有期徒刑之執行完畢5 年以內再犯，仍屬累犯，依法加重其
    刑，並遞加之。爰審酌被告正值壯年，身體健全，竟因缺錢
    花用，不思正途謀生，且持大型破壞剪、Ｔ字型扳手等兇器
    ，或以自備之鑰匙竊取財物，幸均能為警及時查獲，將竊得
    財物追回，始未造成進一步之損害，且念犯後坦承，態度尚
    佳等一切情狀，量處如主文所示之刑，以資懲儆。至扣案之
    大型破壞剪1 支，為共犯丁○○所有，且係其攜帶與被告共
    同前往竊盜而構成本案加重要件之攜帶兇器之物，屬供犯罪
    所用之物，業經被告於本院審理中自承在卷，另犯罪事實(一)
    、(二)扣案之鑰匙各1 支，均為被告所有，供本件犯罪所用之
    物，業據被告供陳無訛，自均應依刑法第38條第1 項第2 款
    之規定，宣告沒收。至未扣案之Ｔ字型扳手、鑰匙1 支，分
    別為共犯丁○○及被告所有，惟既未扣案，未免執行之困難
    ，即不併予宣告沒收；另扣案之拖鞋1 雙雖為共犯丁○○所
    有，惟非本件犯罪所用或犯罪之所得，自亦毋庸宣告沒收，
    附此敘明。
三、又公訴人雖僅就被告上揭犯罪事實(三)之犯行起訴，而併案之
    上揭犯罪事實(一)、(二)、(四)部分，與前揭起訴部分之犯行，時
    間緊接，方法相同，顯係基於概括之犯意所為，有連續犯之
    裁判上一罪關係，已如前述，為起訴效力所及，本院自得併
    予審理。另同案被告朱丁義部分，已另行審結，附此敘明。
據上論斷，應依刑事訴訟法第273 條之1 、299 條第1 項前段，
刑法第28條、第56條、第321 條第1 項第3 款、第47條、第38條
第1 項第2 款，判決如主文。
本案經檢察官甲○○到庭執行職務。
中　　華　　民　　國　　94　　年　　12　　月　　23　　日
                  刑事第十五庭審判長  法　官  唐照明
                                      法  官  呂憲雄
                                      法  官  陳筱蓉
以上正本證明與原本無異。
如不服本判決，應於收受送達後10日內向本院提出上訴書狀。
中　　華　　民　　國　　94　　年　　12　　月　　23　　日
　　　　　　　　　　　　　　　        書記官 梁瑜玲
附錄本案論罪科刑法條全文：
刑法第321條
犯竊盜罪而有左列情形之一者，處六月以上、五年以下有期徒刑
：
一  於夜間侵入住宅或有人居住之建築物、船艦，或隱匿其內而
    犯之者。
二  毀越門扇、牆垣或其他安全設備而犯之者。
三  攜帶兇器而犯之者。
四  結夥三人以上而犯之者。
五  乘火災、水災或其他災害之際而犯之者。
六  在車站或埠頭而犯之者。
前項之未遂犯罰之。
